臺灣桃園地方法院民事裁定
111年度小上字第32號
上  訴  人  楊連進  
被上訴人    富邦產物保險股份有限公司

法定代理人  羅建明  
上列當事人間請求損害償事件，上訴人對於民國110年12月10日
本院中壢簡易庭110 年度壢保險簡字第114號小額民事判決提起
上訴，本院裁定如下：
    主  文
上訴駁回。
第二審訴訟費用新臺幣壹仟伍佰元由上訴人負擔。
    理  由
一、按「對於小額程序第一審裁判之上訴或抗告，非以其違背法
    令為理由，不得為之；上訴狀內應記載上訴理由，表明下列
    各款事項︰㈠原判決所違背之法令及其具體內容。㈡依訴訟資
    料可認為原判決有違背法令之具體事實」，民事訴訟法第43
    6條之24第2項、第436條之25定有明文。又按對於小額程序
    之第一審裁判提起上訴時，如係以第一審判決有不適用法規
    或適用法規不當為上訴理由時，其上訴狀或理由書應有具體
    之指摘，並揭示該法規之條項或其內容。若係成文法以外之
    法則，應揭示該法則之旨趣；其為經驗法則、證據法則者，
    亦應具體指摘揭示該經驗法則或證據法則；倘為司法院解釋
    或本院之判決，則應揭示該判解之字號或其內容，上訴狀或
    理由書如未依此項方法表明者，即難認為已對小額程序之第
    一審判決之違背法令有具體之指摘，其上訴自難認為合法（
    最高法院71年台上字第314號、70年度台上字第720號裁判參
    照）。按所謂判決違背法令，係指原判決有不適用法規或適
    用不當之情形，若僅係取捨證據、認定事實等屬於原審法院
    職權行使之事項，除有認定違法之情形外，應不生違背法令
    之問題，最高法院28年上字第1515號裁判意旨可參。再按為
    貫徹小額程序之簡速性，避免因上訴或抗告費時，不符訴訟
    利益，小額事件之裁判原則上宜於第一審確定，惟第一審裁
    判如有違背法令情事者，為保障當事人權益，自應許其上訴
    或抗告於第二審，故明定對於小額程序之第一審裁判，非以
    其違背法令為理由，不得上訴或抗告，從而如仍為上訴，即
    屬上訴不合程式，第二審法院應依同法第436條之32第2項準
    用第444條第1項以裁定駁回之。又上訴狀內未表明上訴理由
    者，上訴人應於提起上訴後20日內，提出理由書於原第一審
    法院，未提出者，毋庸命其補正，逕以裁定駁回之，民事訴
    訟法第436條之32第2項準用第471條第1項定有明文。
二、上訴人上訴意旨略以：
    訴外人彭士豪有投保富邦第三責任險，且已報出險，假設彭
    士豪有三成過失責任，被上訴人向上訴人求償七成，實屬不
    公，應向上訴人求償四成才公平。原審判決書上有提到本人
    仍可向彭士豪請求應分擔之賠償金額，乃屬當然。但如果上
    訴人現在向彭士豪提告，已超過兩年時效，自然將求償無門
    。故上訴人請求鈞院重新傳喚被上訴人於原審之訴訟代理人
    潘炳煌與彭士豪三人一同出庭，一併作成判決。本人與彭士
    豪和解書有明載「若彭士豪有過失，依然需付賠償責任」。
    但彭士豪拿了上訴人新臺幣（下同）5萬元，即拒絕出席中
    壢市公所之調解，若彭士豪有肇責，自應返還不當得利5萬
    元之三成，及本件被保車輛修車費之三成。上訴人有向彭士
    豪以line聯絡，但彭士豪並無賠償之意願，故請鈞院能重新
    傳喚彭士豪、潘炳煌，如果鈞院駁回上訴人之上訴，上訴人
    將會求償無門。
三、經查，上訴人對於原審判決提起上訴，核其上訴理由乃屬事
    實之陳述，並對於原審取捨證據及認定事實之職權行使，指
    摘其不當，然未表明原判決所違背之法令及其具體內容，或
    具體指摘原審判決有何不適用法規或適用不當之情形，亦未
    指明所違背之法規、法則、司法解釋或最高法院判例，且就
    整體訴訟資料亦無從認定原判決有何違背法令之具體事實，
    難認上訴人已於上訴狀內依法表明原審判決如何具體違背法
    令，揆諸首揭規定及說明，難認已合法表明上訴理由；況上
    訴人係於110年12月23日提起本件上訴，此有上訴狀上之本
    院收狀日期戳印在卷可稽，是其於提起上訴後20日內並未另
    行具狀補充合法之上訴理由，揆諸首揭法條及說明，本院亦
    毋庸命其補正；是上訴人提起本件上訴，仍未具上訴之合法
    程式，其上訴為不合法，亦應裁定駁回其上訴。
四、再者，上訴人於上訴狀上逕記載訴外人彭士豪為原審被告，
    然被上訴人提起原審之訴時，僅將上訴人列為原審被告，並
    未將訴外人彭士豪併列為提告，故彭士豪始終非本案之當事
    人，本院無法併為審酌該部分，附此敘明。　　
五、末按於小額訴訟之上訴程序，法院為訴訟費用之裁判時，應
    確定其費用額，民事訴訟法第436條之19第1項、第436條之3
    2第1項定有明文。本件第二審訴訟費用為新臺幣1,500元，
    應由上訴人負擔，爰併為裁定如主文第2項所示。
六、據上論結，本件上訴不合法，依民事訴訟法第436條之32第1
    項、第2項、第444條第1項前段、第436條之19第1項、第95
    條、第78條，裁定如主文。

中　　華　　民　　國　　111 　年　　3 　　月　　14　　日

                  民事第三庭  審判長　法  官  周玉羣
                                      法  官  吳為平 
                                      法  官  林靜梅
以上正本係照原本作成。
本裁定不得抗告。
中　　華　　民　　國　　111 　年　　3 　　月　　14　　日
                                       書記官  鄧文琦